臺灣高等法院高雄分院刑事判決　　　　　 94年度軍上字第4號
上　訴　人
即　被　告　甲○○
上列上訴人因違反毒品危害防制條例案件，不服國防部高等軍事
法院高雄分院93年高判字141 號中華民國93年10月12日第二審判
決（起訴案號：國防部南部地方軍事法院澎湖分院檢察署93年湖
檢訴字第5 號），提起上訴，本院判決如下：
     主  文
上訴駁回。
     理  由
一、按軍事審判法第181 條第5 項之規定，被告不服高等軍事法
    院宣告有期徒刑之上訴判決者，得以判決違背法令為理由，
    向高等法院提起上訴。是被告向高等法院提起上訴，應以高
    等軍事法院宣告有期徒刑之上訴判決，違背法令為理由，係
    屬法定要件，如果上訴理由狀並未依據卷內訴訟資料，具體
    指摘原判決不適用何種法則或如何適用不當，或所指原判決
    違法情事，顯與法律規定得為提起上訴理由之違法情形不相
    適合時，均應認其上訴違背法律上之程式，予以駁回。
二、本件原判決維持第一審判決認上訴人即被告甲○○（下稱被
    告）係海軍146 艦隊支援隊事務一兵（90年4 月18日入伍，
    93年8 月20日退伍，義務役），基於施用第二級毒品之概括
    犯意，先於93年3 月6 日至同年3 月16日休假期間內，在不
    詳時間、地點，施用第二級毒品安非他命及甲基安非他命，
    於93年3 月16日返營收假後，於當日17時許，為該管單位實
    施尿液篩檢查獲；復於93年4 月3 日至同年4 月12日休假期
    間，再次於不詳時間、地點，施用第二級毒品安非他命及甲
    基安非他命，於返營收假翌日16時許，經該管單位實施尿液
    篩檢查獲等情，係以被告於上揭2 次返營收假後，為該管單
    位在其自由意願下，採集尿液檢驗，由其自行裝瓶送驗，經
    以氣相層析質普儀分析法實施確認檢驗，結果均檢驗呈安非
    他命、甲基安非他命陽性反應，有國防大學國防醫學院三軍
    總醫院臨床病理科藥物組93年3 月24日、4 月29日所開具之
    被告濫用藥物尿液檢驗報告2 紙在卷可佐，足認被告確有施
    用第二級毒品之犯行，因而適用陸海空軍刑法第77條、毒品
    危害防制條例第10條第2 項、刑法第56條、第47條之規定，
    並審酌被告僅國中畢業，智慮淺薄，有多次施用毒品前科，
    犯後仍飾詞否認等一切情狀，量處有期徒刑1 年6 月，因認
    原審判決認事用法並無違誤，量刑亦屬允當，並就被告所辯
    ：可能因涉足舞廳，為不肖業者於通風處所，施放毒品致其
    不知情吸入云云，詳為指駁，而駁回被告之上訴，已詳敘認
    定犯罪事實之依據及認定之理由，從形式上觀察，原判決並
    無違背法令之情形。上訴意旨仍以前詞置辯，無非係就原判
    決已詳為論斷與說明之事項，再為爭執，並就屬於事實審法
    院採證認事職權之行使，任意指摘，難謂已合首揭法定之第
    三審上訴要件，其上訴為違背法律上之程式，應予駁回。
三、據上論斷，應依軍事審判法第206 條第1 項、刑事訴訟法第
    395條前段，判決如主文。
中　　華　　民　　國　　94　　年　　1 　　月　　26　　日
　　　　　　　　　刑事第七庭    審判長法　官   莊飛宗
                                      法　官   曾逸誠
                                      法　官   黃三友
以上正本證明與原本無異。
不得上訴。
中　　華　　民　　國　　94　　年　　1 　　月　　27　　日
　　　　　　　　　　　　　　　　　　　書記官   黃玉珠
